最高法院民事裁定                              八十七年度台上字第一○一三號
    上  訴  人  林 宗 輝
                林 宗 敬
                丁 榮 助
                林 春 良
                廖 春 香
                許 宗 慶
    被 上訴 人  許 水 金
                黃    志
                黃 士 林
                許 清 文
                許 嵩 靂
                林 順 福
                黃    安
                吳 宗 霈
                黃 有 庫
                吳 俊 男
                謝 文 進
                吳許金蔭
                吳 鐵 全
                吳 安 明
                黃吳幼枝
                陳 許 占
                吳 裕 成
                陳 文 清
                吳 諒 帶
                吳 展 吉
                林 宗 平
                黃 許 做
                林 松 村
                丁 進 福
                蔡 烏 對
                楊 東 成
                鄭 丁 連
                吳 朝 和
    共      同
    訴訟代理人  洪 士 凱律師
右當事人間請求損害賠償事件，上訴人對於中華民國八十五年九月九日台灣高等法院
台南分院第二審判決（八十四年度重上字第六六號），提起上訴，本院裁定如左：
    主  文
上訴駁回。
第三審訴訟費用由上訴人負擔。
    理  由
按對於第二審判決上訴，非以其違背法令為理由，不得為之。民事訴訟法第四百六十
七條定有明文。依同法第四百六十八條規定，判決不適用法規或適用不當者，為違背
法令。而判決有同法第四百六十九條所列各款情形之一者，為當然違背法令。是當事
人提起上訴，如依民事訴訟法第四百六十八條規定，以第二審判決有不適用法規或適
用法規不當為理由時，其上訴狀或理由書應有具體之指摘，並揭示該法規之條項或其
內容。若係成文法以外之法則，應揭示該法則之旨趣。倘為司法院解釋或本院之判例
，則應揭示該判解之字號或其內容。如以民事訴訟法第四百六十九條所列各款情形為
理由時，其上訴狀或理由書，應揭示合於該條款之事實。上訴狀或理由書如未依此項
方法表明，或其所表明者，顯與上開法條規定之情形不相符合時，即難認為已對第二
審判決之違背法令有具體之指摘，其上訴自難認為合法。本件上訴人對第二審判決提
起上訴，雖以該判決違背法令為由，惟核其上訴理由狀所載內容，係就原審取捨證據
、認定事實之職權行使指摘其為不當，並就原審已論斷者，泛言未論斷，而未具體表
明合於不適用法規、適用法規不當、或民事訴訟法第四百六十九條所列各款之情形，
難認對該判決之如何違背法令已有具體之指摘，依首揭說明，應認其上訴為不合法。
末查縱認原審對於上訴人所主張依民法第六百七十九條、第一百八十四條規定請求被
上訴人賠償損害，未予調查裁判，亦屬民事訴訟法第二百三十三條第一項所謂訴訟標
的之一部裁判有脫漏之問題，上訴人祗能向原審聲請補充判決，不得援為上訴第三審
之理由，附此明。
據上論結，本件上訴為不合法，依民事訴訟法第四百八十一條、第四百四十四條第一
項、第九十五條、第七十八條，裁定如主文。
中      華      民      國    八十七    年      五      月      七      日
                              最高法院民事第四庭
                                  審判長法官  林  奇  福
                                        法官  許  朝  雄
                                        法官  陳  國  禎
                                        法官  李  彥  文
                                        法官  陳  重  瑜
      右正本證明與原本無異
                                              書  記  官
中      華      民      國    八十七    年      五      月     十八     日
